【裁判字號】    89,訴緝,43
【裁判日期】    890822
【裁判案由】    竊盜
【裁判全文】
臺灣高雄地方法院刑事判決                          八十九年度訴緝字第四三號
    公  訴  人  臺灣高雄地方法院檢察署檢察官
    被      告  乙○○
右列被告因竊盜案件，經檢察官提起公訴（八十八年度偵字第一七九四一號）暨聲請
併辦（八十九年度偵字第二七四一號），本院判決如左：
    主  文
乙○○以犯竊盜罪為常業，累犯，處有期徒刑貳年陸月，並於刑之執行前令入勞動處
所強制工作，其期間參年。
拔釘器貳支、手電筒貳支、起子參支、鐵鉗貳支均沒收。
    事  實
一、乙○○曾於民國八十三年間犯竊盜案案，經臺灣高雄地方法院以八十三年度訴字
    第四三三０號判處有期徒刑九月確定，而於八十四年九月一日甫執行完畢，竟仍
    不知悔改，而猶續意以竊盜他人財物，賴以為生，意圖為自己不法之所有，基於
    常業竊盜意思，以扳手、起子、鐵鉗等物為工具，先後於附表一編號一至編號六
    所示之時間、地點，竊取如附表一編號一至編號六所示之被害人之財物，得手後
    ，並基於意圖為自己不法所有詐欺之概括犯意，持附表一編號三所竊得丁○○所
    有之臺灣銀行提款卡，利用丁○○記載在提款卡上之密碼，於隔日（即八十八年
    七月二日），連續先前往高雄市○○路臺灣銀行新興分行，分三次利用自動櫃員
    機盜領丁○○所有臺灣銀行帳戶（帳號：000000000000號）內之現
    金計新台幣（下同）十萬元，並於同日即再至高雄市○○路及成功路口臺灣銀行
    三多分行，承上開犯意，以轉帳方式，再將丁○○右開帳戶內之十萬元轉入自己
    所有臺灣銀行帳號為0000000000帳戶之內，為警循監視錄影帶於八十
    八年七月十五日十六時四十分許，在高雄市○○區○○路十二之三十一號六樓，
    逮獲乙○○，並起獲贓款十萬元、甲○○、張益睿等人身分證、作案工具拔釘器
    二支、起子三把、鐵鉗二支及手電筒二支；詎乙○○猶不知潔身自愛，與戊○○
    本為男女朋友關係，竟復於附表編號七之時間及地點，以前開常業竊盜之犯意，
    竊取戊○○所有如附表一編號七所示之物，並再基於前述詐欺之犯意，分別於附
    表二所示之時間，持所竊得之戊○○所有之高新銀行及彰化銀行存摺及印章，即
    先前往如附表二所示之地點，基於不法所有之詐欺犯意及偽造文書之犯意，先盜
    用所竊得戊○○之印章於高新銀行存摺類存款取款條上（下稱取款條），共計接
    續偽造二張取款條，向高新銀行崗山分行盜領四十八萬元而行使之，足以生損害
    於戊○○，並使高新銀行崗山分行承辦行員陷於錯誤，而如數交付之；乙○○並
    將向高新銀行崗山分行所領得四十八萬元中之八萬元，再度存入戊○○所有之彰
    化銀行帳號00000000000－000號之帳號內，以備日後有需要時，
    再以所竊得戊○○上開彰化銀行之提款卡提領使用；乙○○旋即於同月二十七日
    前往位於高雄市○○路之合作金庫，以前述準詐欺之概括犯意，用戊○○之提款
    卡，接續將右述存入戊○○右揭彰化銀行帳戶內之八萬元，分四次提領並花用之
    。後經戊○○發覺上情，乃向高雄市政府警察局前鎮分局報案而查獲。
二、案經高雄市政府警察局苓雅分局移送臺灣高雄地方法院檢察署檢察官偵查起訴。
    理  由
一、訊據被告乙○○對於右揭事實坦承不諱；核與被害人丁○○、庚○○、藍墀、甲○○、高秀蓮以及證人戊○○於警訊及本院審理時所陳述之情節相符，被告之自
    白可認與事實相符；此外，復有扣案被告作案用之工具拔釘器二支、手電筒二支
    、起子三支、鐵鉗二支及所竊得之身分證二張、贓物認領保管收據二紙、金融機
    關提款機監視機翻錄之照片二幀、高新銀行取款條二紙、丁○○及戊○○之存摺
    影本二份在卷可稽。而被告無法提出其為前揭竊盜行為時有任何正當工作之證明
    ，足見其並無正當之工作，其於多次竊盜犯行後，復以所竊得被害人提款卡或存
    摺向金融機關盜領鉅額款項，花用殆盡，足徵其有以竊盜為常業之犯意。綜上所
    述，被告犯罪事證明確，犯行實堪認定，依法應予論科。
二、核被告所為，係犯刑法第三百二十二條之常業竊盜罪、第三百三十九條第一項之
    詐欺取財罪（向高新銀行盜領戊○○存款部分）、刑法第三百三十九條之二之準
    詐欺罪（以提款卡盜領款項部分）、刑法第二百十六條、第二百十條之偽造文書
    罪（偽造戊○○高新銀行取款條部分）。其盜用印章為偽造文書之階段行為；而
    偽造文書之低度行為，為其後行使之高度行為所吸收，均不另論罪。被告所為數
    次準詐欺行為，時間緊接，所犯罪名相同，顯係出於概括之犯意為之，為連續犯
    ，爰依刑法第五十六條之規定以一罪論，並加重其刑。被告所為上開四罪，有方
    法結果之牽連關係，為牽連犯，爰依刑法第五十五條之規定，從一重之常業竊盜
    罪論處。又被告曾於八十三年間犯竊盜案案，經臺灣高雄地方法院以八十三年度
    訴字第四三三０號判處有期徒刑九月確定，而於八十四年九月一日甫執行完畢，
    有本院被告全國前案紀錄表一份在卷可稽，其於有期徒刑之刑執行完畢後，五年
    內再犯本件有期徒刑以上之罪，為累犯，爰依刑法第四十七條之規定，加重其刑
    。審酌被告雖坦承犯行，態度非惡，然年富力盛，卻不思正當工作，復前已經犯
    竊盜罪而入獄服刑，仍不知痛改前非，猶屢屢倚賴竊取他人財物花用，顯已有犯
    罪習慣並欲以竊盜為常業等一切情狀，量處如主文所示之刑，以為懲儆，並斟酌
    被告既係以犯竊盜罪為常業，爰依竊盜犯贓物犯保安處分條例第三條第一項第二
    款之規定，同時予以宣告於刑之執行前，令入勞動場所強制工作，以矯其竊盜惡
    習。扣案之拔釘器二支、手電筒二支、起子三子、鐵鉗二支等物，為被告所有，
    供犯本罪之物，業據被告供承在卷，爰依刑法第三十八條第一項第二款之規定，
    宣告沒收。
三、至公訴人認被告亦曾於附表一編號九所示之時間、地點，竊取己○○所有如附表
    一編號九之物，因此部分業據己○○於警訊時供述明確，且有己○○之身分證一
    紙在卷可稽，故認此部分被告亦犯有竊盜罪等語；惟此部分業據被告乙○○堅詞
    加以否認，辯稱：並未偷己○○之物，而己○○之身分證是撿到的，而不是偷的
    等語。經查，被害人己○○於警訊時僅言其於八十七年十一月上旬某日外出返家
    後發現皮夾不見等語（見己○○八十八年七月十五日警訊筆錄），則由己○○之
    陳述並無法證明被告確有行竊己○○皮夾之事實存在，況己○○亦言其係返家後
    方發現皮夾遺失，則被告辯稱係其所撿到的等語，亦非不可採信，尚難僅以被告
    持有己○○之身分證即遽認被告有附表一編號九所示之竊盜犯行，是以並無證據
    可認被告確有此部分之竊盜犯行，惟公訴人既認此部分亦係被告前揭所犯常業竊
    盜罪之一部分行為，爰不另為無罪之諭知，併此敘明。至被告就此部分有無另犯
    有侵占遺失物之罪嫌，宜由檢察官另為適法之處理。
四、臺灣高雄地方法院併辦意旨（八十八年八月九日雄檢銅成八八偵一七九四一字第
    五一九九一號函）略以：被告乙○○於附表一編號八所示之時間及地點，竊取丙○○所有如附表一編號八所示之物，故認此部分與被告前開論罪之部分有裁判上
    一罪之關係等語。惟查，此部分業據被告乙○○堅詞加以否認，辯稱：並未偷丙○○之物品，而丙○○之身分證是在乾姐姐之家中所撿到的，而不是偷的等語。
    經查，被害人丙○○於警訊時僅言其於八十七年四月六日遭竊（見丙○○八十八
    年七月二十一日警訊筆錄），惟並未言及係由何人所竊，則僅由丙○○警訊時之
    陳述並無法證明被告確有行竊丙○○附表一編號八物品之事實存在，被告既係辯
    稱該丙○○所有之身分證係其所拾得，尚難僅以被告持有丙○○之身分證即遽認
    被告確有如附表一編號八所示之犯行，是以並無證據可認被告確有此部分之竊盜
    犯行，併此敘明。至被告就此部分有無另犯有其他犯罪之罪嫌，宜由檢察官另為
    適法之處理，合併敘明。
據上論斷，應依刑事訴訟法第二百九十九條第一項前段，刑法第三百二十二條、第三
百三十九條第一項、第三百三十九條之二、第二百十六條、第二百十條、第五十五條
、第四十七條、第三十八條第一項第二款，竊盜犯贓物犯保安處分條例第三條第一項
第二款、第四條、第五條第一項前段，罰金罰鍰提高標準條例第一條前段，判決如主
文。
本案經檢察官葉淑文到庭執行職務。
中    華    民    國    八十九    年      八      月      二十二      日
                                  臺灣高雄地方法院刑事第六庭
                                      法  官  李怡諄
右正本證明與原本無異。
如不服本判決，應於判決送達後十日內，向本院提出上訴狀。
                                      書記官  陳福記
中    華    民    國      八十九      年      八      月      二十二   日
附表一：
┌──┬───────┬─────────┬─────────┬────┐
│編號│ 時    間     │  地      點      │  竊  得  財  物  │被害人  │
├──┼───────┼─────────┼─────────┼────┤
│    │八十八年五月一│高雄市○○○路一一│新台幣四萬元      │藍  墀  │
│ 一 │日二十三時許  │六號高雄師範大學行│                  │        │
│    │              │政大樓四樓        │                  │        │
├──┼───────┼─────────┼─────────┼────┤
│    │八十八年七月一│高雄市○○○路一一│照相機、現金五千元│丁○○  │
│ 二 │日二十三時許  │六號高雄師範大學文│、臺灣銀行提款卡、│        │
│    │              │學院三樓          │臺灣銀行及郵局存摺│        │
│    │              │                  │                  │        │
├──┼───────┼─────────┼─────────┼────┤
│    │同      右    │同      右        │照相機（含鏡頭三個│高秀蓮  │
│ 三 │              │                  │）、佐丹努手提袋一│        │
│    │              │                  │個                │        │
├──┼───────┼─────────┼─────────┼────┤
│ 四 │同      右    │同      右        │照相機（含鏡頭一個│庚○○  │
│    │              │                  │）、Ｖ８攝影機    │        │
├──┼───────┼─────────┼─────────┼────┤
│ 五 │同      右    │同      右        │新台幣五萬元      │藍  墀  │
│    │              │                  │                  │        │
├──┼───────┼─────────┼─────────┼────┤
│    │八十七年七月中│高雄市○○區○○路│皮包一只（內有行動│        │
│    │旬間某日下午二│與瑞屏路好樂迪ＫＴ│電話乙支、信用卡五│        │
│ 六 │時許          │Ｖ之某一包廂內    │張、新台幣三千元、│甲○○  │
│    │              │                  │甲○○及張益睿之身│        │
│    │              │                  │分證各一只        │        │
├──┼───────┼─────────┼─────────┼────┤
│    │八十八年十二月│高雄市○○○路一四│高新銀行及彰化銀行│        │
│ 七 │      日      │八號三樓之一      │存各一本、現金一萬│戊○○  │
│    │              │                  │元、金戒指一只、印│        │
│    │              │                  │章一枚            │        │
├──┼───────┼─────────┼─────────┼────┤
│ 八 │八十七年七月間│高雄市不詳地點    │身份證、攝影機一部│丙○○  │
│    │某日          │                  │、信用卡四張      │ │
├──┼───────┼─────────┼─────────┼────┤
│    │八十七年十一月│高雄市○○區○○路│新台幣二千元，身分│己○○  │
│ 九 │上旬某日      │二七八巷一弄二十八│證、駕照及行照    │        │
│    │              │號                │                  │        │
└──┴───────┴─────────┴─────────┴────┘
附表二：
┌──┬───────┬─────────┬─────────┬────┐
│編號│ 時    間     │  地      點      │  盜  領  金  額  │被害人  │
├──┼───────┼─────────┼─────────┼────┤
│    │八十八年十二月│高新銀行崗山分行  │新台幣四十八萬元  │戊○○  │
│一  │二十四日十四時│                  │（乙○○係同時填具│        │
│    │許            │                  │二張取款條提領之）│        │
└──┴───────┴─────────┴─────────┴────┘
附錄本件論罪條文：刑法第三百二十二條
刑法第三百二十二條
以犯竊盜罪為常業者，處一年以上七年以下有期徒刑。


司法院資訊處製作；財團法人民間司法改革基金會備份。
